# Asamblea del 11/7/16

Presentes: Ale, Georg, Manu, Fran, Ne Magui
Facilitan: Ed y Juli (reemplazo de Mai)

## Temas a conversar

Georg propone el tema de la compras para la prox semana y las nuevas incorporaciones ya que ecribio una nueva familia. Ne dice que tambien tiene alguien por este tema.

Sale el tema de Hernan sin gas oil y con multa por falta de seguro!!!!

Fran propone hablar sobre el articulo. Georg hablar sobre adhocracia.
 
Magui propone dejar el tema para post vacaciones considerando lo concreto de organizarnos en el espacio (compras, laburo estructural, ausencias por vacaciones, etc)

## Familias interesadas en sumarse y posicionamiento al respecto

Ne cuenta de las dos familias que tienen ganas de sumarse. Les explico la etapa en la que estamos y charlo sobre la motivacion por la cual habian formado parte por un tiempo y decidieron bajarse. Ellos dijeron que por la etapa del año sintieron como una agenda muy cargada de responsabilidades.

Fran enumero los casos de familias que han expresado su deseo. Aprox. 6 familias: 3 de a vieja camada y 3 nuevas: 

* Dario y Natalia con Ian y Kidu
* Familia Saladillo
* Vanesa y Damian con Brida
* Sofia y Javier con Ian
* Alejandra (mail) que tiene una nena de 7 y uno de 2 1/2
* Laura y pablo con ...

Propone ofrecer a los papás que vengan a laburar para lograr las cosas que nos faltan y asi «apurar» los tiempos de estar en condiciones de recibirlos (identificar necesidad en reunion pedagogia). Geor dice tambien plantear la capacidad adulta, adultos por pibe. Dario dice cantidad de adultos por metro cuadrado tambien. 

Ne propone plantearles a los chicos tambien esta idea de sumar familias, que les parece.

Ne dice que sumaria apropiacion, pertenencia que los papás se vayan sumando con laburo. 
Se liberaria tension nuevos/viejos.

Geor trae el tema de la adhocracia. Pensar como manejamos cuando ingresan nuevas energias, hay un tiempo? En la cantidad de gente, hay que priorizar el que nunca estuvo. Algunos ya estuvieron y se fueron sin dar razones. Fran dice que nunca vio una salida prolija ( por ahi la de Anibal), una gran irresposabilidad en general. En que lugar te podes manejar con tal impunidad?  Georg dice viene una familia, te cambia algo (ejemplo de Laura y Pablo con coworking) nosotros lo tomamos y por estamso muy expuestos.

Mag dice que el grupo esta en condiciones como para sanear la situacion por madurez. Gorg hace hincapie en el hacer, como si algiuen dice de poner una ventana y arranca y no termina.

Ne dice que no esten solos lo nuevos, que acompañemos. Hay que plantearse como sale y entra a Ualala. Que expectativa creamos? Que hacemos con la gente que va y viene? No acompañamos organicamente las salidas, que son las mas dolorosas, lo hemo resuelto personalmente.

Se trata el tema de Andres, que viene y esta pero no lo hemos tenido en cuenta para hacer actividades. Se conversa sobre como se presenta el colectivo ante los nuevas familias que quieren incorporarse.

Jaume(el gallego) se acerco al encuntro del viernes pasado; se charla sobre como fue el primer encuentro con él. Se recorre nuevamente el tema de las nuevas incorporaciones(flias)y de las proyeciones ante ellos.

## Reparaciones en la casa

Amplia gotera en el techo del cuartucho, hay que solucionarlo cuanto antes.

Magui habla de que le esta generando un sensación de angustia porque sinte que se bajo el nivel de jornadas de trabajo en la casa y todavía hay mucho por delante.

Tema cocina: probar con la garrafa que hay, si necesita adaptacion. Fran dona dos garrafas que llegarian la proxima semana. 


## Compras del cajon de verduras

Dario estaría haciendo la compra del lunes que viene; Manu estaría haciendo la repartida.

Se comenta que la compra del cajón pasado fue algo chica. Se subrraya que fueeron pocos los que pidieron el cajón.

Nelia se propone como organizadora de pedidios para el lunes que viene, su único inconveniete sería que tiene que facilitar ese mismo día, lo cual no cree que pueda hacer las dos cosas a la vez.

Se establecen los siguientes puntos de pago. 

* casa ualala . jueves de 18.30 a 21. encuentro
* Garibaldi e irigoyen (merceria la paz) viernes de 16.30 a 20. sabado en el mismo lugar de de 9 a 12.30.Nelia.


Ausencias por vacaciones.
Yor y Hernan estaran ausentes por viaje. No tienen definido el tiempo. 2 sem aprox.
Fran y Cin también se estarían yendo del 17 al 30 de julio.
Magui y Dario también estarían pensado en viajar en estas semanas.
Nelia posiblemente también se vaya de viaje, todavía no lo concreta.

## Encuentro miercoles

Se habla del encuentro del miercoles, de ya planearlo en el gimnasio. Se decide hacer el encuentro en el gim de rodriguez entre arana y uriburu. horario de 11 a 14 hs.

Nelia propone hacer en el mismo horario del encuentro del miércoles una joranada de trabajo en garibaldi o darragueira, según sea necesario. DArio también se hará prensente en la jornada.


## Articulo del libro de la UNMdP

Se envio, la mina pidio una referencia de un libro. 

Fran lo comento con gente del palo del anarquismo y hay interes de publicar sobre Ualala en un par de revistas española. 

Nos interesa l circulacion?? Ponerlo en la pagina?? 

Manu dice que esta bueno ponerlo en circulacion, en la pagina. En ese libro lo va a leer muy poca gente. El texto aclara condiciones de derecho de autor. Lo que Fran dice que si hay dos revistas que lo querrian, si autorizariamos. A el le parece bueno para socializar, dado que el libro donde se publico es de corto alcance. Ne dice que si, pero que no lo hagamos en medios locales. Manu trae a colacion la discusion sobre el tema de la bandera politica que se hablo en una asamblea anterior. Como publicacion cualquiera podria tomarlo, al igual que todos los contenidos de nuestro sitio web. 

Dado que pocos textos cruzan anarquismo y educacion en Argentina, parece buena idea circularlo. Chapear el proyecto, mostrarlo. Como es posicionamiento ne, fran, manu y magui (presentes en el momento) autorizan la publicacion.

## Disolución de la Comisión de Comunicación

La comision de comunicacion propuso juntarse durante la semana pasada pero cancelo al encuentro para hacer una reunión abierta, teniendo en cuenta que todas las otras comisiones ya no funcionan como tal. Se disuelve como tal y se abre la convocatoria a reuniones abiertas para trabajar sobre los temas pendientes de comunciación:  blog, wiki, redes sociales, folleteria, medios de prensa. Darle periodicidad a contraturno de la de pedagogia.

Se menciona el tema de que el sitio web tiene blog y permitiria que quienes quisieran pudieran escribir. Firmar articulos como personas para humanizar comunicacion. 

## MINITEMAS!

* Magui dice que le regaln 30 bidones aprox de agua de 5 litros para cocer cierres y aprovechar para organizar. Ne averigua cierres por metro en la merceria.

* Fran dice d recibir donaciones en $$$ por medio del sitio web. Mercadopago seria la opcion. Los requisitos son minimos. Aliexpress seria una pagina donde comprar cosas si no pudieramos tener el efectivo, ya que acepta Mercadpago. En la pagina dice como colaborar. Tendria que ser a nombre de una persona. Habria que ver terminos impositivos. 

* Cooperadora como se hablo antes de encarar la casa? Los que podamos, pagamos cajon a 350?

* Una amiga de Fran, que esta en tema editoriales independientes, arranco la «FLIA feria libro independiente», se retoma la idea de hacer una en Tandil. Espacio de circulacion material independientes, algunos son para chicos. Va con la idea de hacer un festival que dijo Gonza. Actividad publica grande. Para fin de año, cortar la calle, y adentro propuestas tambien. Charlas, muestras, todo del palo autogestivo. Ne dice convocar otros colectivos, por ejemplo La Nubecita. Tambien ella venia pensando en relacion a la feria del libro convencional. Se acuerda comenzar un punteo en el wiki para relevar editoriales y proyectos locales a convocar para una primera reunión.

* Manu dice como volver sobre la asamblea anterior, poder darle un seguimiento a las cuestiones. El pizarron para poder ver tareas.
