
# Asamblea de pedagogía del 3/10/16

## Puesta en comun de los encuentros y los peques

### Sobre los registros

ELI: hago meaculpa porque hace tiempo que no vengo haciendo los registros. Me gustaria cuando sea posible cambiar en el rol de facilitadora. Si alguien quiere sumarse al rol, aunque sea temporalmente. No puedo dedicarle el tiempo que la tarea amerita. En gran medida esto es por Liber.

MAI: nos viene costando plasmar nuestros registros. Lo hablamos con Eli, pero me cuesta ponerlo en comun al grupo. No se porque nos viene costando tanto. 

ED: si es una carga, habria que reevaluar el sentido de los registros. Me parece bien hacerlos, pero no tenemos que perder de vista el disfrute.

YOR: comparto parte de lo que dice Ed, pero tampoco podemos pasar a hacer nada. Creo que podemos tomar una hora de estas reuniones para hablar de los pibes. Hacerlo todos los Lunes.

FRAN: venimos haciendolo los miercoles, relajamos la forma de hacerlo apostando a que en gran medida. 


### Evaluacion del cambio de dias y horarios de los encuentros

YOR: siento que el desdoblamiento en 2 asambleas no nos esta funcionando. La dinamica de toma de decisiones no nos esta funcionando. A los chicxs se les quito un encuentro. Me parece que habria que agregar una 3ra actividad que no sea de Juego Libre. Reconozco que sin los chicxs la dinamica de las reuniones funciona mejor.

MAI: Volver a hacer asambleas con los chicxs presentes.

VANE: se me complica venir los jueves, se me complica siendo 2.  Me parece buena la idea de sumar alguna actividad. Male no se engancho con la actividad de los Circulos. 

HER: Dante extraña tener 3 actividades. Las asambleas de adultxs ya eran 2, lo que pasa es que ahora estamos asumiendolas con mas compromiso, al ser asambleas y no solo reuniones

ED: las reuniones sin los chicxs funcionan mejor. La idea de las 2 asambleas era para permitir que los padres y madres se turnaran. Es cierto que aun no le agarramos la mano. SIento que ultimamente nos hemos dados debates que se han hecho largos, como lo de los Circulos. Creo que podemos evitar cargar las asambleas, creo que podemos intentar conversar tambien via escrita en los casos que no podemos resolver el tema. Sobre los peques, puedo decir que Mainu no esta viniendo los viernes con muchas ganas a los encuentros, prefiere hacer otra cosa.

NE: siento que estamos empantanados, como bajon general. Lo veo en Mainu, que no esta viniendo con las ganas de siempre. No tengo muy claro, no tengo mucho para decir. Nos esta costando organizarnos. Como facilitadora de los miercoles es mucho algo mas pleno. Se siente mucho mejor que los lunes. Lo digo por si la idea es volver al esquema de los Lunes con encuentro, yo no estaria de acuerdo.

AGUS: estas 3 semanas han sido muy caoticas para nosotros. Sobre las asambleas puedo decir que cuando estaban en paralelo me costaba mucho participar. Las 2 reuniones ya estaban, me viene bien lo de los Jueves. En mi experiencia las 2 reuniones son diferentes.

ELI: me parece bien tener un 3er encuentro con una identidad propia. Siento algo de cansansio general. No veo quietud, veo actividad y quilombo, eso me gusta. Me parece que la crisis es buena. Lo de los circulos esta obturado, tenemos esa energia acumulada.

ALE: cuando la asamblea era con encuentro de peques, no puedo participar con tranquilidad. Creo que tenemos que encontrar la forma de resolverlo. Los jueves no puedo venir. Creo que tenemos que sostener en una propuesta mas colectiva, con cronogama, no necesariemente sobre un solo tema.

HER: la vecina, Paulina, de enfrente es profesora de teatro. Ella se ofrece para hacer algo aca, pero ellas la hacen para vivir. Conto que ellas lo hacen en varios lados con subsidios, puede ser a futuro. Muy predispuesta.

FRAN:

ED: deberiamos definir si son circulos o que. Creo que no deberian ser en paralelo a la asamblea.

NE: creo que los encuentros deben ser en UALALA y no en otro espacio.

HER: que tal si tomamos los sabados como encuentros?

MAI: los sabados prefiero que no sea, por una cuestion de cargas.

FRAN: hagamos los encuentros de actividades los Lunes, con parejas rotativas y darle posibilidad de acercarse al rol pedagogico.

VANE: me parece buena la idea de hacerlo el sabado, que la actividad de los peques tenga que ver con poder trabajar en la casa.

ELI: atar las actividades a objetivos reales.

ED: parece que nos estamos enroscando en una cuestion escolarizada.

HER: yo imagino que UALALA sea un espacio rico en posibilidades, donde puedas venir independientemente de que haya actividades o una grilla horaria fija.

### Definicion

El lunes que viene traemos temas que les interesen a los chicos para hacernos de un cronograma actividades para los lunes que restan del año. Con eso vamos a armar el cronograma, donde una pareja de adultos se hara cargo de ese dia y habra en paralelo una asamblea.


## Sobre el playwork

Ya no estamos a tiempo para armar la propuesta de formacion y llevarla a cabo. Franco sigue avanzando en el estudio del tema, armando una suerte de temario con la intención de que hagamos la formación a futuro e intentemos lograr conseguir el financiamiento. El proceso se va haciendo en el wiki.

## Circulo

* Circulo de autoedición:  Miercoles 5 a las 19hs
* Circulo de cerveza:  Sabado 15 a las 14hs
* Circulo de crianza: Jueves a las 16.30 shs  


## Infraestrucura

* traer urgente el arenero de lo de Ed!!!!

## Temas de economia

* La companñera Yor se responsabiliza a vender las bolsas de ropa. Lo que no se haya vendido para el 17/10 se dona.
* Se intentara conseguir la bacha como trueque de la ropa o con la guita que se junte. Si no se consigue nada, el 17/10 vamos a hacer una bacha artesanal con un bidon.

Variete: 

* conseguir los datos de los artistas para saber como se presentan

Feria de la autonomia: stands con produccions de ualalenses que explican como se hacen sus producciones. 

## Temas para la proxima

* Definicion de circulo (http://wiki.ualala.org/doku.php/pedagogia:guias#circulos_de_aprendizaje_libre)
* Familias nuevas
* Espacio
