Resumen asamblea lunes 8 de mayo

Presentes: Franco,  Cintia,  Mailen,  Vanesa,  Eli, Edgar,  Nelia,  Eugenio, Dario, Ale. 

**Temario**

### Balance numérico y puesta en común de compras colectivas (dietética y cajones)

Sobre compra mayorista de Dietética : 
Cintia se puso al hombro la tarea de revisar pedidos,  chequear lo facturado y acomodar números,  además de haber ido a retirar toda la mercadería y juntar el dinero de todxs. Elaboró planilla con los ajustes nuevos (post-división de mercadería ) y devolvió a cada familia el dinero que sobraba.  
Nos cobraron de más, Ale irá a pedir devolución.

Quedaron lentejas y mani para Ualala, lo pagamos entre todxs lxs que participamos de la compra,  asi como las bolsas de nylon q se compraron para hacer las divisiones.

Sobre compra de verdus: 
se junto el dinero, se hicieron números y salieron Euge y Darío a comprar. 

**Por favor cada familia que le tocó su mercadería en cajón/jaula de verdura DEBE DEVOLVERLO ya! no son nuestros, son del Galpón, los tendremos que pagar si no vuelven!.**


### Agenda de la semana

- Martes 9

Alquiler Casa Ualala: lo paga Eugenio. 

CAJONES: FALTAN 16 CAJAS! 
Quien puede traer?? 
Además faltan las jaulas pa devolver y cajones de siempre! Al horno. 

Reciben la mercadería: Eli y Magui.

Armado: Edgar,  Mailen,  Eli y Magui. 

Reparto a domicilio: Agus y Marce?  Hernan y Gonza?

CÍRCULO de CIRCO:
Se suspende xq Herna esta apestado. Arranca el próximo martes.  Tendríamos q preparar espacio para la convivencia armónica del circulo de circo con el armado de cajones. 

- miércoles 10

Meditación: debemos resolver si la hacemos dado q se superpone con marcha local y nacional, de la q participariamos varixs de lxs meditadorxs. Y avisar! 

- Jueves 11

11 hs. Canto: sin modificaciones. 

- Viernes 12

18 hs Encuentro de juego libre entre peques/ lectura y  reflexión para grandes. 

- Domingo 14 

13.59 hs PLENARIO 





  



### Minga del sábado 6. Temas infraestructura

Se trabajo el sábado en el caño roto de adelante, se limpiaron los pisos,  la heladera,  y se cerro la medianera! 

Charlamos sobre el estado de la casa... propuestas:

- Retomar la **grilla de limpieza**. Dos personas x semana garantizan limpieza y orden de la casa.  No dio el tiempo para confeccionarla, queda para la semana q viene ( o el  plenario si da el tiempo) 

- coordinar encuentro para poner orden en el cuartito del fondo para habilitarlo como taller... y sobretodo para dar batalla a los roedores. 

- Llaves: por favor que quienes no tienen se las hagan! ... de todos modos dejamos una, la de Eli, escondida para q nadie llegue  y quede afuera.  

- Calefacción : 
Recuperar la garrafa 2 q alguna vez hubo para poder calefaccionar con ella, usando la pantalla de agus y Marce q esta en el cuartito.
Vane aportará un caloventor chiquito. 
Se habló d reducir las pérdidas de calor lo más posible,  sobretodo el agujero en el cieloraso del fondo.  


### Propuestas que llegan a Ualala

- Corto sobre Ualala: se trata de una estudiante de la facultad de Arte,  Lucia Saiz,  que para una materia de su carrera quiere preparar un material audiovisual de 5 minutos aprox. sobre Ualala, le interesa la educación alternativa.  Le contestaremos mail diciendo q el domingo tenemos plenario que  charlaremos sobre su propuesta y en la semana nos comunicaremos. 

- Pasante de Psicología Social: una estudiante que propone hacer sus prácticas profesionales en Ualala. Hizo un poco de ruido la cosa,  lo charlaremos en el plenario tbn.  Le daremos la misma respuesta q a la anterior.


- EPEP 7 : para la organizacion se está conformandoun grupo virtual de acompañamiento, como un consejo, con representantes de los proyectos educativos que fueron organizadores de EPEPs. Nos invitan a participar. 
Charlamos.  Nos parece bien aceptar, nos preocupa que nuestrx cumpa encargadx de sostener ese rol se quede solx y cargadx con eso. El desafío sería delegar y acompañar a la vez,  comunicación fluida. 
Alguien opina q, de haber facilitadorxs este año, ningunx de ellxs no debieran encargarse. 
Otra consideración sería quien ocupe el lugar haya estado enlace gesta del epep tandil, y/o participado de otros  epeps.
Se resuelve en el plenario.  



**Nadie quedo a cargo de mandar los mails!!**


### Plenario próximo: temario consensuado

Todxs de acuerdo con que debemos abordar como tema central la cuestión del funcionamiento para este año,  en tanto proyecto pedagógico: que organización nos daremos, que rumbo pedagógico, cómo lograrlo, que tipo de participación tendrá la familia. 

 Creemos importante que cada persona y también cada  familia discuta estos temas "internamente", tome posición, sepa de antemano al plenario, en lo posible, cómo quisiera q Ualala sea y ande. Darnos esta semana previa para pensar-se,  evaluar los formatos qué hemos sido/tenido, y definir que rumbo desea pulsar.  

Habría 3 formatos posibles arriba de la mesa:

1- propuesta del plenario 2016: ir mutando de espacio de **juego libre a espacio de aprendizajes libres**. (Esto fue consensuado en plenario de agosto,  asumimos q iríamos en esta dirección... pero no lo hicimos.  Que pasó? Que nos frenó?) 

2- Propuesta de Fran: 

3- Comumidad de aprendizaje: idea q comienza a tomar forma en el plenario de verano, y se esboza más claramente durante el primer viernes de lecturas. Sería un formato a construir,  basado en intereses tanto de peques como de grandes, donde el eje de los encuentros gira entorno a un aprendizaje concreto, o mas de uno en simultaneo,  donde lxs interesadxs nos involucramos compartiendo saberes. Algo asi.  Estr viernes se seguirá leyendo sobre esta propuesta.  Cada quien puede aportar tbn, textos, vivencias,  ideas concretas sobre este concepto de comunidad de aprendizaje. 

**Dependiendo del rumbo que decidamos tomar se desprenden temas a charlar/decisiones a tomar/plan de acción a seguir.  ** Eso tambien debieramos dejarnos tiempo para resolverlo en el plenario.  

 
Edgar opina que debemos fijarnos un objetivo  concreto,  x ejemplo que haremos,  y ya.  No irnos x las ramas del sinceramiento individual,  sin menospreciar e eso.... creo q estamos en momento clave y debemos ser lo mas objetivxs y practicxs que podamos. 

Se habló bastante sobre expectativas del plenario,  qué nos pasó de febrero hasta acá. El grupo necesita acción,  todxs de acuerdo. Entonces vamos a enfocar energía del domingo en ponernos de acuerdo sobre què queremos y cómo lo haremos.  
Cada quien vaya rumiandolo.

 
Ne pide que todxs leamos las notas de la polémica reunión de facilitadorxs, esta en la wiki,  xq ese material, que parece haberse convertido en tabú,  es lo mas cercano que tenemos a una evaluación de qué nos pasó el año pasado en relación al formato pedagógico y su desarrollo; necesario para saber capacidad real de acción, qué fuimos/somos capaces de crear.

Eli opina q es importante darnos el tiempo para desanudar, de a poco, ir entendiendo por donde viene el embrollo, para seguir sin nudos. 

Cin pide que designemos a alguien/es que se ponga la gorra para hacer respetar el temario,   los tiempos de la palabra,  los momentos del plenario.  Opinamos todxs q si! Que sea rotativo, oque sean más de unx.
