## Temas propuestos

Presentes: Vane, Agus, Ale, Juli, Cintia, Mai
Compra verduras: Manu y Marce
Facilitadores: Fran y Ed
* Puesta en comun de lo conversado en la reunión de pedagogía pasada (notas completas en: http://wiki.ualala.org/doku.php/pedagogia:resumen_del_2016_04_19) 
  * ¿Acondicionar casa 3 para usar como espacio para los encuentros de los lunes?
  
    Usarlo temporalmente por la ropa pero no alquilarlo. Sucucho???freezado
    
  * Propuesta de crear la "comisión de bienvenida"
  
	generar un espacio donde se pueda conectar mas con las nuevas familias, charlar como se sienten, como ven el grupo, por fuera de la asamblea. 
	cin: eso puede pasar si conseguimos un espacio mas grande, donde se puedan dar talleres, y ene esos espacios se van a dar otras dinamicas. 
	agus: una idea que surgio en la feria es juntarnos para armar disfraces, jugar con los chicos , y es otra forma descontracturada de conocernos.
	Mai: un espacio mas grande va a facilitar para generar vinculos mas cercanos.
	Agus: eso generaria un espacio no solo para los chicos.
	Cin: hace rato que se viene gestando la idea de que ualala sea un espacio donde aprendamos todos. Un lugar donde podes hacer las cosas de tu casa con mas gente. ESácio intergeneracional, donde todos nos encontremos en ese espacio.
	Vane: es verdad que para eso necesitamos un lugar mas grande.
	Ale: esta bueno que cuando ingresa una familia se hable mas de las dinamicas, que alla alguien encargado de organizar de acompañar. Introducir al funcionamiento. 
	Juli: ponele la familia que vino el lunes pasado preguntarles como se sintieron si van a seguir viniendo.
	
	(Cin: en una reunion de pedagogia se hicieron unos puntos que los lei el otro dia y ahi cosas que no cierran, me genero incomodidad el pensar que si ahi un adulto no interfiera en el mundo infantil.
	Vane: es algo inevitable no poder no contestarle cuando los chicos preguntan algo.
	Mai: otra vez se vuelve al espaciom se ve cuando ahi muchos adultos en el lugar la dinamica de los pibes cambian, frente a los padres se manejan de otra forma.
	Vane: hace mucho que yo no vengo, pero en la ultima asamblea que vine se habia hablado de que en realidad los lunes ibamos a estar todos.
	Cin: yo porque los conoscos, pero si soy uno nuevo y leo eso y estoy en la actividad me imagino que me va a costar manejarme con esa consigna.
	Agus: En unos momentos tambien me senti como "interviniendo en el mundo infantil" y eso me genero incomodidad. Volviendo al comite de bienvenida me parece que esta bueno porque ciertas situaciones se van a poder hablar ahi. 
	Cin: Me parece que tiene quee star mas claros como los adultos intervienen en la resolucion de conflictos, que en algun lado esta escrito.
	Ale: esta bueno que se pueda realizar la lsita de cosas que losa dultos podemos colaborar cuando nos tenemos que quedar en la actividad y no somos facilitadores. 
	Mai: nos dimos cuenta de que cuando estan los adultos en algunas situaciones puntulaes se respete el lugar de los facilitadores. Cunado los padres no estan los pibes son mas autonomos.
	Ale: cuando se resuelva lo del lugar eso va a cambiar tambien, va a fluir. )
	
	TAREA: Queda pendiente definir quien va a estar a cargo de la "comision de bienvenida", y el rol que tiene que desarollar. 
	
	
	
	
	
	
* Aumento del alquiler:
  * Ed dice: "Mi viejo me pidio que vayamos viendo la posibilidad del prox. mes subir un poco el alquiler en 500 pe (lo de la casa 3 sería un mes de prueba, para ver si el espacio nos sirve realmente... no sé cuanto pedira mi viejo, pero para tener un referencia usemos el alquiler de adelante... a partir de junio 3000 en total...)"
  
   Usariamos el tres solo para dejar la ropa por un mes, poner cebo para ratas. (juli se encarga de comprar y trer más para poner). 
   

* Avances de nuevo espacio UALALA:
  * Espacios para preguntar en ARBA: http://wiki.ualala.org/doku.php/infraestructura:busqueda_de_casa_ualala_2
  * Listado de emprendedores para encuestar por necesidad de espacio de coworking
  * Posibles casas para alquilar

* Evaluación de la actividad del Sábado

Mai: se vendio pero fue mucha movida de cada familia para la plata que se junto. siempre que no podes ir a una actividad esta bueno que se busque un remplazante. 
cin: desgaste grande para las personas que se comprometen por el redito economico.
Mai: recae siempre en pocas personas, que ni siquiera se habian comprometido a estar en las reuniones. 
Juli: es verdad que la feria se paso de sabado, y los que estuvieron en la asamblea que se dcecidio volver a hacerla este sabado que paso no fueron los mismos que habian estado en la asamblea primera.
Cin: definir fecha para la feria en casa, para mi no va a funcionar mucho. 

* ORGANIZACION ACTIVIDAD DE REPARTO VERDURAS
Armar cajones: Mai, eli y fran. DE alguna no poder venir conseguir remplazo!
Repato de verduras: . Agus y Marce, Magui, Ale, ¿hernan? 
Limpieza de casa: Alejandra. 
 
Hacer rotativas las tareas del cajon, la repartida de frutas y verduras y el reparto. 
 
Se piensa en la posibilidad de sumar algunas cosas mas al cajon, como miel o lentejas. Un plus, algo que se pueda almacenar facil.aprovechando que se realiza la repartida. Combo de semillas (lentejas, grabanzos y porotos y de miel) Tenes que comprar si o si el cajon de verduar para poder accder a otros combos. Ver si realmente vale el esfuezo, sacar costo. Conseguir balanzas. Queda para ir charlando.


 * AUSENCIAS
  - Eli, Magui, Ne, Yor y flia avisaron que no pudieron estar en la reunion, se suman a las actividades de la semana.
  - Sofi, Esteban, lAURA Y FLIA no avisaron.
  
 * Idea de co-working:
 ¿como nos presentamos ante el municipio?
 Agus: surgio la idea charlando con Ne, de buscar otras vias para emprendedores ademas del municipio, como es la mesa de economia social. 
 Mai: NO creo sin un contacto nos den la informacion.
  
 
 


### Comentarios de YOR

Cumpas, probablemente no participemos de la asamblea de hoy asi que envio por este medio algunas cositas para aportar (va por temas):

1- Casa 3: lo charlado en pedagogia era bajo la posibilidad de utilizar ese espacio sin alquilarlo, momentaneamente, hasta conseguir otro lugar donde trasladarnos. Mientras podamos hacerlo de esa manera, bien, pero sinceramente, no estoy de acuerdo en que lo encaremos como alquiler...
Por otra parte, que nos suba el alquiler de la 1 me parece lógico, asi que diria que ya pensemos en los 1500 para el proximo mes...


2- Avances sobre nuevo espacio/ idea de co-working:
Quede en pasar por la municipalidad y asi lo hice. No dan la lista sin una nota sobre quien lo solicita y para qué (medio poca onda el loco)... chamuye que venia por el lado de hacer nexo con microemprendedores para hacer actividades con lxs niñxs y explique tb lo de conectar con quienes necesitaran espacio... Me pidieron entonces que en la solicitud aclare qué rubro buscamos... Estaria bueno saber que piensan que deberiamos poner en la nota (no para que esto se lleve la asamblea, sino puntualmente, como nos presentamos ante la Municipalidad para este pedido).

Hablo con Juli para ir mañana a Arba. Quienes sepan de espacios, digan la dire exacta (Fran, no pude pasar a ver esos de los que pusiste la altura nomas)

3- Feria Americana: 
Se recaudaron $495 y se gastaron $30 en cinta, quedando para Ualala entonces un total de $465.
Se hizo la división de gran parte de la ropa que habia, sacando ya lo que no estaba en condiciones (q no era tanto). 
Por el resultado sí creo que da para otra feria mas top, pero acortando el horario. La realidad es que se vendio entre las 11 y las 13:30. Ese fue el fuerte... antes de eso no se vendio nada. 
Sobre el horario tb dire que las 9 de la mañana me parecieron una locura al momento de ver que se habia acordado asi  y peor me resulto al ver que estaba sola, con lxs peques, en el lugar de encuentro. Juli y Hernan ayudaron a sacar las cosas, teniendo que dejar cada unx sus laburos o atrasarlos para poder colaborar. Sugiero para proximas actividades que el q no pueda ir, consiga reemplazo (a todxs les paso algo y mas tarde llegaron varixs... no fue un garron la feria. Una vez que fuimos muchxs, la pasamos bien y me parece piola hacer cosas asi que requieren poco esfuerzo y nos permiten matear y charlar, pero tenemos que prever estas cosas para que no sea unx el que se come el garron)
 Dentro de lo que es la actividad del sábado estaba lo del galpón, que por como estaba planteado terminaba implicando a lxs mismxs que habiamos estado en la feria, por lo que optamos por no ir. Me pareceria mejor que para proximas actividades por el estilo (asi se decida finalmente igual hacer el sucucho) nos acoplemos a los horarios de quienes lo van a hacer y si podemos participar bien y sino tb, porque sino, pasa como paso, que pedimos que se haga en horarios supuestamente comodos para todxs, porque nos interesa aprender y queremos estar y, a la hora de la hora, no hay interesadxs. Pienso que hacerlo así optimizaría las cosas.

Si no llegamos, que tengan linda jornada! 
